臺灣高等法院臺南分院民事判決　100年度上字第54號
上　訴　人　陳戊興
被　上訴人　陳新埤
　　　　　　陳世杰
共　　　同
訴訟代理人　陳明月
被　上訴人　吳拱照
上列當事人間請求損害賠償事件，上訴人對於中華民國100年1月
12日臺灣嘉義地方法院第一審判決（99年度訴字第658號）提起
上訴，本院於100年7月12日言詞辯論終結，判決如下：
    主      文
上訴駁回。
第二審訴訟費用由上訴人負擔。
    事實及理由
一、上訴人主張：伊自民國（下同）86年3月1日起，向被上訴人
    陳新埤、陳世杰之被繼承人陳劉金芬承租坐落嘉義縣番路鄉
    ○路段417-1、367-1、420、420-2、420-3號土地及其上雞
    舍、住宅與養雞器具（下稱系爭租賃物）養雞，陳劉金芬依
    約應給予完整之養雞環境，詎陳劉金芬於86年2月下旬向伊
    收取租金新台幣（下同）420萬元後，竟未繳交銀行貸款，
    致系爭租賃物遭銀行聲請法院拍賣，由被上訴人吳拱照標得
    ，並於87年5月27日經原審法院發給權利移轉證書，造成伊
    莫大之損失，扣除租金72萬元及押租金66萬元後，陳劉金芬
    應返還伊240萬元，陳劉金芬已去世，被上訴人陳新埤、陳
    世杰為其繼承人，應如數返還上開款項。又被上訴人吳拱照
    在本院89年上字第29號訴訟事件中，表示其就系爭租賃物均
    無任何權利，已全部出售予訴外人林聰猛、林啟文，致伊判
    斷錯誤，於原審法院88年度易字第1256號、1429號刑事案件
    中與林聰猛、林啟文和解，詎陳劉金芬嗣竟要求被上訴人吳
    拱照聲請法院對伊強制執行，將伊強制遷離系爭租賃物，被
    上訴人應依民法第91條、第113條規定，對伊負損害賠償責
    任，爰請求被上訴人共同賠償240萬元等語【原審為上訴人
    敗訴之判決，上訴人提起上訴，聲明求為判決：原判決廢棄
    ，被上訴人應共同給付上訴人240萬元，被上訴人則求為判
    決如主文所示】。
二、被上訴人則以：系爭租賃物係陳劉金芬出租予上訴人，租期
    自86年3月1日起至89年3月1日止，每月租金12萬元，押租金
    66萬元，該租賃物雖於87年5月27日經法院拍賣，由被上訴
    人吳拱照標得，然系爭租賃物內裝設之自動飼料給飼筒、養
    雞器具及供水用之大井等養雞設備均未在拍賣範圍內，仍屬
    原出租人所有，上訴人亦繼續在該地養雞並使用該養雞設備
    ，自有給付租金之義務，況上訴人於89年3月1日租期屆滿後
    仍拒不搬遷，直到被上訴人吳拱照聲請法院強制執行，始於
    99年9月9日自系爭租賃物遷離，其無權占有系爭租賃物長達
    十年，所獲利益超過千萬元，難認有何損害，其請求自屬無
    據等語，資為抗辯。
三、下列事實為兩造所不爭，並有原審法院86年度認字第20871
    號認證之租賃契約書、89年度訴字第737號、96年度簡上字
    第103號民事確定判決、存證信函可參，復經本院調閱原審
    法院98年度司執字第34330號交還土地強制執行事件全卷查
    明屬實，應堪信為真實：
  （一）上訴人與被上訴人陳新埤、陳世杰之被繼承人陳劉金芬
        於86年3月27日訂立租賃契約，由陳劉金芬將其所有系
        爭租賃物出租予上訴人，雙方約定：租期自86年3月1日
        起至89年3月1日止，如欲續租，應另訂租約書，並約定
        租賃期間內，出租人如有將該雞舍、住宅基地需要變更
        用途及出售時，應提前二個月通知承租人，承租人願予
        配合並無條件將租賃物歸還出租人。該租賃物已於86年
        3月1日交付上訴人占有使用，嗣因抵押權人臺南企銀南
        嘉義分行聲請查封拍賣系爭租賃物，於87年5月15日由
        被上訴人吳拱照拍定，經原審法院民事執行處於87年5
        月27日發給不動產權利移轉證書。
  （二）上開租賃契約，於89年3月1日租期屆滿後，未再另訂租
        約，因上訴人遲未遷讓交還該租賃物，吳拱照依出租人
        及所有權人地位，訴請上訴人遷讓及損害賠償，經原審
        法院89年度訴字第737號判決，命上訴人應將系爭租賃
        物中之雞舍16棟、住宅1棟、飼料筒八筒等地上物遷讓
        交還被上訴人吳拱照，並將嘉義縣番路鄉○路段417—1
        、367—1、420地號等三筆土地交還吳拱照，且應給付
        吳拱照自89年3月2日起至交還前開土地、地上物之日止
        ，按月以2萬元計算之損害金，上訴人不服該判決，迭
        經本院、最高法院駁回其上訴於93年5月13日判決確定
        ，因上訴人遲未遷讓，吳拱照乃持該確定判決為執行名
        義，聲請原審法院對上訴人強制執行，於99年9月9日經
        執行遷讓及交還完畢。
四、茲上訴人主張：被上訴人共謀將伊逐出系爭租賃物，應共同
    賠償伊240萬元等情，既為被上訴人所否認，並以前揭情詞
    置辯，則本件首應審究：上訴人是否受有240萬元之損害？
    經查：
  （一）依據兩造不爭執事項(一)，上訴人主張：伊為養雞而自86
        年3月1日起，向被上訴人陳新埤、陳世杰之被繼承人陳
        劉金芬承租系爭租賃物等情，固堪信為真實。
  （二）至於上訴人主張：陳劉金芬收取伊所給付之租金後，放
        任系爭租賃物遭法院拍賣，吳拱照亦向伊謊稱其就系爭
        租賃物已無任何權利，致伊為錯誤判斷，造成伊受有損
        害240萬元一節，則為被上訴人所否認。查上訴人與陳
        劉金芬所訂立之上開租賃契約，於89年3月1日租期屆滿
        後，上訴人始終繼續占有使用系爭租賃物，直到拍定人
        吳拱照訴請原審法院命上訴人自系爭租賃物遷離，於93
        年5月13日判決上訴人敗訴確定後，吳拱照始持該確定
        判決聲請原審法院對上訴人強制執行，並於99年9月9日
        經執行遷讓及交還完畢，此為兩造所不爭（見兩造不爭
        執事項(二)、(三)）。準此，上訴人於89年3月1日租期屆滿
        後，仍持續占有使用系爭租賃物長達十年又六個多月，
        應堪認定。
  （三）上訴人主張伊承租系爭租賃物，每月租金係2萬元，固
        與被上訴人抗辯每月租金應係12萬元，顯有不同。惟縱
        按上訴人所主張之租金數額加以計算，其自89年3月1日
        租期屆滿後，既仍持續占有使用系爭租賃物長達十年又
        六個月以上，則其占用系爭租賃物所享受相當於租金之
        利益亦已超過252萬元（月租金2萬元×12月×10.5年×
        ＝252萬元），上訴人主張其至少受有240萬元之損害云
        云，自難採信。
五、綜上，上訴人既未能舉證證明其因系爭租賃物遭法院拍賣，
    或吳拱照向伊謊稱就系爭租賃物無任何權利，造成伊受有損
    害240萬元，則其請求被上訴人共同賠償損害240萬元，即屬
    無理由，不應准許。原審為上訴人敗訴之判決，經核並無不
    合。上訴意旨指摘原判決不當，求予廢棄改判，為無理由，
    應駁回其上訴。
六、本件事證已臻明確，兩造其餘主張及攻擊或防禦方法並所提
    舉證資料，經本院斟酌後，認均不生影響本院所為上開論斷
    ，自無再予逐一審論之必要，併此敘明。
七、據上論結，本件上訴為無理由，依民事訴訟法第449條第1項
    、第78條，判決如主文。
中    華    民    國   100    年    7     月    26    日
                  民事第四庭    審判長法  官  吳上康
                                      法  官  陳珍如
                                      法  官  王金龍
上為正本係照原本作成。
如不服本判決，應於收受送達後20日內向本院提出上訴書狀，其
未表明上訴理由者，應於提出上訴後20日內向本院補提出理由書
狀（均須按他造當事人之人數附繕本）上訴時應提出委任律師或
具有律師資格之人之委任狀；委任有律師資格者，另應附具律師
資格證書及釋明委任人與受任人有民事訴訟法第466條之1第1項
但書或第2項（詳附註）所定關係之釋明文書影本。如委任律師
提起上訴者，應一併繳納上訴審裁判費。
中    華    民    國   100    年    8     月    1     日
                                      書記官  李梅菊
【附註】
民事訴訟法第466條之1：
(1)對於第二審判決上訴，上訴人應委任律師為訴訟代理人。但上
  訴人或其法定代理人具有律師資格者，不在此限。
(2)上訴人之配偶、三親等內之血親、二親等內之姻親，或上訴人
  為法人、中央或地方機關時，其所屬專任人員具有律師資格並
  經法院認為適當者，亦得為第三審訴訟代理人。
民事訴訟法第466條之2第1項：
  上訴人無資力委任訴訟代理人者，得依訴訟救助之規定，聲請
  第三審法院為之選任律師為其訴訟代理人。